臺灣板橋地方法院刑事判決　　　　　　　96年度易字第3229號
公　訴　人　臺灣板橋地方法院檢察署檢察官
被　　　告　甲○○
上列被告因違反毒品危害防治條例案件，經檢察官提起公訴（九
十六年度毒偵字第八０七五號），後於本院準備程序中訊問被告
，被告為有罪之陳述，經告以簡式審判之旨，並聽取當事人之意
見後，裁定改行簡式審判程序，並判決如下：
    主    文
甲○○施用第二級毒品，累犯，處有期徒刑陸月，如易科罰金，
以新臺幣壹仟元折算壹日。扣案第二級毒品甲基安非他命貳包（
驗餘總淨重零點肆肆肆公克）沒收銷燬之。
    犯罪事實
一、甲○○前於民國九十年間，因施用毒品案件，經臺灣板橋地
    方法院檢察署檢察官聲請送強制戒治並號聲請簡易判決處刑
    ，其中強制戒治部分經本院以九十年度毒聲字第二六七八號
    裁定令入戒治處所施以強制戒治後，於九十一年一月十六日
    停止戒治出所，聲請簡易判決處刑部分，則經本院以九十年
    度易字第二九七０號判決有期徒刑六月確定；嗣又因施用毒
    品案件，經臺灣臺北地方法院檢察署檢察官以九十二年度毒
    偵字第四四三號提起公訴，並聲請再入強制戒治處所施以強
    制戒治。其中強制戒治於九十二年五月二十三日期滿，起訴
    部分則經臺灣臺北地方法院以九十二年度易字第七五八號判
    決判處有期徒刑六月確定，上開二罪接續執行，於九十三年
    六月二十日縮短刑期執行完畢；再於九十三年間因施用毒品
    案件，經本院於九十四年三月七日以九十四年度簡字第一三
    九號判決判處有期徒刑六月確定，並於九十四年四月二十五
    日易科罰金執行完畢。詎甲○○仍不知戒除毒癮，復於九十
    六年九月八日，在其位於臺北縣永和市○○街四十巷一弄二
    十二號三樓之住處，以將第二級毒品甲基安非他命置入玻璃
    球內加熱施用之方式，施用第二級毒品甲基安非他命。嗣於
    九十六年九月十一日十六時許，經警持搜索票於上揭住處執
    行搜索始行查獲，並扣得第二級毒品甲基安非他命二包（驗
    餘淨重零點四四四公克）。
二、案經臺北縣政府警察局中和分局報告臺灣板橋地方法院檢察
    署檢察官偵查起訴。
    理    由
一、訊據被告甲○○對於上揭犯罪事實均坦承不諱（見本院九十
    六年十二月五日審判筆錄第二頁），被告經警查獲時，自其
    身上所採集之尿液經鑑定結果，亦呈安非他命類之陽性反應
    ，此有臺灣檢驗科技股份有限公司濫用藥物尿液檢驗報告一
    份在卷可稽；而被告為警查獲時所起出之二包米色結晶物品
    ，經鑑定結果，亦確認第二級毒品甲基安非他命無誤，此復
    有臺灣檢驗科技股份有限公司所出具之濫用藥物檢驗報告一
    份附卷足憑，足認被告於本院審理中出於任意性之自白與事
    實相符，從而本件事證明確，被告犯行已堪認定。
二、被告前於九十年間，因施用毒品案件，經臺灣板橋地方法院
    檢察署檢察官聲請送強制戒治並號聲請簡易判決處刑，其中
    強制戒治部分經本院以九十年度毒聲字第二六七八號裁定令
    入戒治處所施以強制戒治後，於九十一年一月十六日停止戒
    治出所，聲請簡易判決處刑部分，則經本院以九十年度易字
    第二九七０號判決有期徒刑六月確定；嗣又因施用毒品案件
    ，經臺灣臺北地方法院檢察署檢察官以九十二年度毒偵字第
    四四三號提起公訴，並聲請再入強制戒治處所施以強制戒治
    。其中強制戒治於九十二年五月二十三日期滿，起訴部分則
    經臺灣臺北地方法院以九十二年度易字第七五八號判決判處
    有期徒刑六月確定，上開二罪接續執行，於九十三年六月二
    十日縮短刑期執行完畢；再於九十三年間因施用毒品案件，
    經本院於九十四年三月七日以九十四年度簡字第一三九號判
    決判處有期徒刑六月確定，並於九十四年四月二十五日易科
    罰金執行完畢等情，有臺灣高等法院被告前案紀錄表一份在
    卷可稽，其於強制戒治執行完畢釋放後五年內再行施用第二
    級毒品，核其所為，係犯毒品危害防制條例第十條第二項之
    施用第二級毒品罪。其因施用甲基安非他命而持有甲基安非
    他命之低度行為，為施用之高度行為所吸收，不另論罪。又
    被告有前述刑之宣告及執行紀錄，其於有期徒刑執行完畢後
    ，五年以內再因故意犯本件最重本刑為有期徒刑以上之罪，
    為累犯，應依刑法第四十七條第一項之規定，加重其刑。爰
    審酌被告犯後坦承犯行而態度良好、施用毒品主要係戕害自
    己身心健康及其他一切情狀，量處如主文所示之刑，並諭知
    易科罰金之折算標準，以示懲儆。又扣案米色結晶體，經鑑
    定結果，確係第二級毒品甲基安非他命無誤，已如前述，為
    查獲之毒品，不問屬於犯人與否，應依毒品危害防制條例第
    十八條第一項前段規定，沒收銷燬之。
據上論斷，應依刑事訴訟法第二百七十三條之一第一項、第二
百九十九條第一項前段，毒品危害防制條例第十條第二項、第十
八條第一項前段，刑法第十一條前段、第四十七條第一項、第四
十一條第一項前段，判決如主文。
本案經檢察官張誌洋到庭執行職務。
中　　華　　民　　國　　96　　年　　12　　月　　19　　日
                  刑事第四庭法　官  吳冠霆
上列正本證明與原本無異。
如不服本判決，應於判決送達後十日內敘明上訴理由，向本院提
出上訴狀（應附繕本），上訴於臺灣高等法院。
                            書記官  黃炎煌
中　　華　　民　　國　　96　　年　　12　　月　　19　　日
附錄法條：毒品危害防制條例第十條
毒品危害防制條例第10條
施用第一級毒品者，處 6 月以上 5 年以下有期徒刑。
施用第二級毒品者，處 3 年以下有期徒刑。
